Nascimento: 12/04/1988 Belo Horizonte-MG, Brasil +55(31)99713-6818

# **Felipe Reis**

<u>falreis.eng.br</u> <u>falreis@gmail.com</u> <u>linkedin.com/in/falreis</u>

Desenvolvedor back-end para ambientes web e desktop desde 2006. Ampla experiência com projetos de larga escala nas áreas de contabilidade e educação. Se especializando em visão computacional (segmentação, classificação e detecção de imagens; detecção de bordas), usando deep learning. Conhecimento avançado em ASP.NET C#, PHP e Python.

### Educação

PUC Minas, Brasil - Mestrado em InformáticaDezembro 2020Udacity (Online) - Self Driving Car Engineer Nanodegree (9 meses)Maio 2018PUC Minas, Brasil - Pós-Graduação em Engenharia de ProduçãoOutubro 2017CEFET-MG, Brasil - Graduação em Engenharia de ComputaçãoDezembro 2012CEFET-MG, Brasil - Curso Técnico em Informática IndustrialDezembro 2005

## Experiências profissionais

#### IFMG - Campus Formiga - Professor Substituto

Formiga, Brasil | Julho 2020 - Fevereiro 2022

- Lecionar disciplinas do curso de Ciência da Computação
- Disciplinas: Inteligência Artificial, Pesquisa Operacional, Matemática Computacional, Matemática Discreta, Problemas Clássicos da Computação (Aprendizado de Máquina).

Reis Eng. e Software Ltda. - Sócio Proprietário / Desenvolvedor

Belo Horizonte, Brasil | Janeiro 2018 - atual\*

- Desenvolvimento de aplicações web, desktop e de visão computacional.
- Tecnologias: PHP (Wordpress), ASP.NET C# 4.7, Angular, Python, Tensorflow.

**Prodabel** - Analista de Tecnologia da Informação

Belo Horizonte, Brasil | Maio 2014 - Julho 2017

- Desenvolvimento e sustentação de aplicações e rotinas contábeis (padrão CASP).
- Levantamento e análise de requisitos. Definição de soluções para sistema contábil.
- Tecnologias: PowerBuilder 12.5 (Desktop), PHP Zend 1.1 (Web), Oracle (Banco de Dados)

<u>Ci&T Software S.A.</u> - Engenheiro de Software Pleno

Belo Horizonte, Brasil | Julho 2013 - Março 2014

- Desenvolvimento e sustentação de aplicações para o setor educacional (acadêmico e financeiro).
- Tecnologias: ASP Clássico (Web), Oracle (Banco de Dados)

CSI Services Ltda. - Desenvolvedor de Sistemas

Belo Horizonte, Brasil | Setembro 2012 - Junho 2013

- Desenvolvimento de sistema para controle de outsourcing de impressão e gerenciamento de recursos.
- Tecnologias: ASP.NET C# 4.0 + NHibernate (Web), MSSQL (Banco de Dados), C++ (CUPS).

#### **Habilidades**

Linguagens de programação: ASP.NET C#/VB, C++, Python, PHP, Javascript, Angular, PowerBuilder.

Banco de Dados: Oracle, MySQL, PostgreSQL, MSSQL.

Outros recursos: Tensorflow, Scrum, Git/GitHub, SVN, Anaconda, Jupyter, jQuery, Bootstrap, Wordpress.

#### **Cursos e Certificados**

**Google Cloud / Coursera** - Developing Applications with Google Cloud Platform (32h) **ITA / Coursera** - Princípios de Desenvolvimento Ágil de Software (30h)

Julho 2019 Janeiro 2017

## Outras Informações

**Linguagens -** Inglês (fluente), Francês (proficiência básica)

Informações detalhadas e experiências de 2006 a 2012 estão disponíveis no meu perfil no LinkedIn.